臺灣臺中地方法院刑事判決　　　　　　　99年度易字第3295號
公　訴　人　臺灣臺中地方法院檢察署檢察官
被　　　告　林柏志
上列被告因竊盜案件，經檢察官提起公訴（99年度偵字第14151
號），本院判決如下：
    主    文
林柏志踰越門扇，於夜間侵入住宅竊盜未遂，累犯，處有期徒刑
伍月；又踰越牆垣竊盜，累犯，處有期徒刑捌月；又意圖為自己
不法之所有，而侵占離本人所持有之物，處罰金新臺幣伍仟元，
如易服勞役，以新臺幣壹仟元折算壹日；有期徒刑部分應執行有
期徒刑壹年。
    犯罪事實
一、林柏志前因多次竊盜及無故侵入他人住宅等案件，經本院以
    97年度易字第1305號分別判處有期徒刑3月、3月、10月、10
    月、8月，拘役30日、30日，有期徒刑部分經定應執行之刑
    有期徒刑2年確定，甫於民國99年3月24日縮刑期滿執行完畢
    。猶不知悔改，復意圖為自己不法之所有，分別於(一)99年4
    月24日（起訴書誤為99年4月20日）22時許，見臺中市北屯
    區○○○街76號陳筱穎住宅所屬之社區守衛室窗戶未關，即
    踰越該守衛室窗戶之安全設備進入該社區內，並步行至前述
    建軍二街76號之住宅，持細竹竿1支穿過該住宅鐵捲門上方
    之透氣孔按壓鐵捲門開關開啟該扇鐵門後，侵入該住宅行竊
    ，惟林柏志入內後，發現該住宅為空屋且無值得竊取之物，
    遂空手離開該住宅而未遂；(二)99年4月30日上午11時許，先
    翻越臺中市○○區○○路17號住處後方之圍牆進入該屋後方
    後，再翻越該處後方區隔每戶住戶之矮牆並前行至臺中市○
    ○區○○路23號林曜權住宅後方，再開啟林曜權住處後方未
    上鎖之後門進入屋內後，竊取屋內之筆記型電腦3臺、電腦
    主機1臺等物。得手後，自該屋前門逃逸離去，並將竊得之
    物變賣得款花用殆盡；(三)99年5月11日21時55分許，在臺中
    市○○區○○街與某不知名之路口，見李輝鴻失竊之SUZUKI
    牌汽車鑰匙1副及NOKIA牌手機1支，係不詳人士於同日晚上9
    時許，在臺中市北屯區○○○○路與建和路口附近李輝鴻停
    放之車牌號碼1623-SH號自用小客車內行竊，竟意圖為自己
    不法之所有予以撿拾後，並將之放在其所駕駛之車牌號碼
    4888-UB號自用小客車內據為己有而侵佔入己。嗣經警於同
    日晚上10時許，在臺中市○○區○○路與景賢路口發現該車
    之行蹤，經予以攔檢而查獲，並在林柏志所駕駛之車輛內，
    扣得上述SUZUKI牌汽車鑰匙1副及NOKIA牌手機1支等物（業
    已發還李輝鴻）。
二、案經臺中市警察局第五分局報請臺灣臺中地方法院檢察署檢
    察官偵查起訴。
    理    由
一、證據能力部分：
    按被告以外之人於審判外之言詞或書面陳述，除法律有規定
    者外，不得作為證據，刑事訴訟法第159條固定有明文，惟
    被告以外之人於審判外之陳述，雖不符同法第159條之1至之
    4規定，而經當事人於審判程序同意作為證據，法院審酌該
    言詞陳述或書面陳述作成時之情況，認為適當者，亦得為證
    據；又當事人、代理人或辯護人於法院調查證據時，知有第
    159條第1項不得為證據之情形，而未於言詞辯論終結前聲明
    異議者，視為有前項之同意，同法第159條之5亦定有明文。
    其立法意旨在於傳聞證據未經當事人之反對詰問予以核實，
    原則上先予排除，惟若當事人已放棄詰問或未聲明異議，基
    於證據資料愈豐富，愈有助於真實發現之理念，且強化言詞
    辯論原則，法院自可承認該傳聞證據例外擁有證據能力。查
    有關以下所引用被告以外之人於審判外之言詞或書面陳述，
    而不符合刑事訴訟法第159條之1至第159條之4之規定者，業
    經本院於審理時當庭提示而為合法之調查，檢察官及被告於
    本院審理中均同意做為證據，復經本院審酌前開證據作成或
    取得之狀況，並無非法或不當取證之情事，且亦無顯不可信
    之情況，故認為適當而均得以作為證據，是依刑事訴訟法第
    159條之5第1項之規定，均具有證據能力，先予敘明。
二、認定犯罪事實所根據的證據及理由：
  (一)被告於偵訊及本院審理時均自白全部犯行。
  (二)證人即被害人陳筱穎、林莉樺、林曜權、李輝鴻於警詢時之
    證詞，足以證明全部犯罪事實。
  (三)行竊現場與路口之錄影監視器擷取畫面、現場照片及贓物認
    領保管單1紙，足以證明全部犯罪事實。
  (四)綜上，被告之自白核與事實相符，本件事證明確，被告竊盜
    及侵占犯行洵堪認定。
三、論罪科刑的理由：
  (一)查被告行為後，刑法第321條業於100年1月26日修正公布，
    並於同月28日施行，刑法第321條第1項第4款由「犯竊盜罪
    而有左列情形之一者，處6月以上、5年以下有期徒刑：一、
    於夜間侵入住宅或有人居住之建築物、船艦或隱匿其內而犯
    之者。二、毀越門扇、牆垣或其他安全設備而犯之者。」，
    修正為「犯竊盜罪而有下列情形之一者，處6月以上、5年以
    下有期徒刑，得併科新臺幣10萬元以下罰金：一、侵入住宅
    或有人居住之建築物、船艦或隱匿其內而犯之者。二、毀越
    門扇、牆垣或其他安全設備而犯之者。」，經比較新、舊法
    結果，被告行為後之新法並未有利於被告，依刑法第2條第1
    項前段規定，本件應適用被告行為時之法律即修正前刑法第
    321條第1項第4款規定。
  (二)按刑法第321條第1項第1款之夜間侵入住宅竊盜罪，其所謂
    「住宅」，乃指人類日常居住之場所而言，且不以行竊時必
    有人住居為必要（最高法院76年度台上字第2972號及83年度
    台上字第3898號判決意旨參照），故核被告犯罪事實欄一、
    (一)所為，係犯修正前刑法第321條第2項、第1項第1款、第2
    款之踰越門扇，於夜間侵入住宅竊盜未遂罪，犯罪事實欄一
    、(二)所為，係犯修正前刑法第321條第1項第2款之踰越牆垣
    竊盜罪；於犯罪事實一、(三)所為，係犯刑法第337條之侵占
    罪。
  (三)被告有前揭犯罪事實所載論罪科刑執行情形，有臺灣高等法
    院被告前案紀錄表在卷可憑，其受有期徒刑執行完畢，5年
    內故意再犯本件竊盜有期徒刑以上之罪，為累犯，就犯罪事
    實一、(一)及(二)部分，應依刑法第47條第1項之規定，均加重
    其刑。又被告就犯罪事實一、(一)部分，已著手竊盜之行為，
    惟未發生犯罪之結果，其犯罪尚屬未遂，應依刑法第25條第
    2項之規定，按既遂犯之刑度減輕其刑，並依法先加後減。
  (四)被告所犯上開3次犯行，犯意各別，行為互殊，應予分論併
    罰。
  (五)爰審酌被告前已有多次之竊盜犯行，且甫於99年3月24日執
    行完畢未久，即再犯本案之犯行，其貪圖一己私利，恣意侵
    犯他人財產權，行為殊不足取，本不宜輕判，惟被告確係因
    兩眼視力問題，求職不易，業據被告當庭供述無訛，且審酌
    被告犯後已坦承全部犯行之犯後態度及被害人所受之損害等
    一切情狀，分別量處如主文所示之刑，並就有期徒刑部分定
    應執行之刑，及就侵占離本人持有物品罪部分諭知易服勞役
    之折算標準，以資懲儆。
四、應適用之法條：
  (一)刑事訴訟法第299條第1項前段。
  (二)刑法第2條第1項前段、第11條前段、（修正前）第321條第1
    項第1款、第2款、第2項、第337條、第25條第2項、第47條
    第1項、第51條第5款、第42條第3項前段。
  (三)刑法施行法第1條之1第1項、第2項前段。
中    華    民    國   100    年    5     月    6     日
                  刑事第十三庭  法  官  黃建都
以上正本證明與原本無異。
如不服本判決應於收受判決後10日內向本院提出上訴書狀，並應
敘述具體理由；其未敘述上訴理由者，應於上訴期間屆滿後20日
內向本院補提理由書（均須按他造當事人之人數附繕本）「切勿
逕送上級法院」。
                                書記官  賴玉真
中    華    民    國   100    年    5     月    6     日
附錄論罪科刑法條
附錄論罪科刑法條：
修正前刑法第三百二十一條
犯竊盜罪而有左列情形之一者，處六月以上、五年以下有期徒刑
：
一、於夜間侵入住宅或有人居住之建築物、船艦或隱匿其內而犯
    之者。
二、毀越門扇、牆垣或其他安全設備而犯之者。
三、攜帶兇器而犯之者。
四、結夥三人以上而犯之者。
五、乘火災、水災或其他災害之際而犯之者。
六、在車站或埠頭而犯之者。
前項之未遂犯罰之。
刑法第337條：
意圖為自己或第三人不法之所有，而侵占遺失物、漂流物或其他
離本人所持有之物者，處5百元以下罰金。